【裁判字號】    90,裁,467
【裁判日期】    900628
【裁判案由】    年資
【裁判全文】
最  高  行  政  法  院  裁  定                      九十年度裁字第四六七號
    聲  請  人  甲○○
右聲請人因年資事件，對本院中華民國八十九年一月十四日八十九年度裁字第五八號
裁定，聲請再審，本院裁定如左：
    主  文
再審之聲請駁回。
再審訴訟費用由聲請人負擔。
    理  由
按對於已經確定裁定聲請再審，依行政訴訟法第二百八十三條之規定，如有該法第二
百七十三條第一項（相當於舊行政訴訟法第二十八條）各款所規定，得提起再審之訴
之情形者，準用同法第五編再審程序之規定，聲請再審，而依同法再審程序編第二百
七十七條第一項第四款規定，聲請再審時，應以訴狀表明「再審理由及關於再審理由
並遵守不變期間之證據。」，此所謂表明再審理由，必須指明原裁定有如何合於行政
訴訟法第二百七十三條所定再審事由之具體情事，始為相當，倘僅泛言有何條款之再
審事由，而無具體情事；或僅指明原裁定前各程序所為裁判，有如何違法，有再審事
由，而未具體指及所對之聲請再審之確定裁定，有何合於再審之事由者，均難謂已表
明再審事由，其再審之聲請，即屬不合法。本件聲請人因年資事件，提起行政訴訟，
經本院八十七年度裁字第一三九九號裁定駁回其訴，該裁定係以聲請人於前台灣警備
總司令部綠島指揮部擔任雇員，與該部間係一私法上之雇傭關係，聲請人請求台灣軍
管區司令部給付年資證明書，該軍管區司令部未依聲請人請求意旨發與，為私權爭執
，聲請人提起行政訴訟者不合法為理由。聲請人復以前台灣警備總司令部本於職權非
法強將聲請人押至綠島，兩造間無本於合意所立之聘雇契約，非私權爭執，對該裁定
聲請再審，經本院以八十九年度裁字第五八號裁定駁回在案（以下簡稱原裁定）。原
裁定係以聲請人於五十六年六月八日七十二年八月三十一日止，係在前臺灣省警備總
司令部綠島指揮部擔任雇員；聲請人既係擔任雇員，則聲請人與相對人間為一私法上
之僱傭關係甚明，是聲請人本此僱傭關係所為之請求，即屬私權爭執，要與行政主體
，基於職權，就具體事件，所為發生公法上法律效果之行政處分無涉；故聲請人執其
與相對人間係一公法關係，依司法院釋字第一八七號解釋得提起行政爭訟為由，據以
聲請再審，難認有理由為依據。聲請人復以原裁定認定其與前台灣警備總司令綠島支
部間為私法上聘雇關係與事實不符為由對原裁定聲請再審，但並未表明原裁定有如何
合於行政訴訟法第二百七十三條所規定，得提起再審之具體法定再審事由及證據，其
所為再審之聲請，即屬不合法，應予駁回。又本件聲請人對本院最近一次裁定聲請再
審既非合法，已如前述，其請求判令台灣軍管區司令部補辦薦派職務轉送銓機關核
定及給付新台幣一千七百三十六萬元之薪資部分失所附麗，併予駁回。
據上論結，本件再審之聲請為不合法，爰依行政訴訟法施行法第二條、行政訴訟法第
二百八十三條、第二百七十八條第一項、第一百零四條、民事訴訟法第九十五條、第
七十八條，裁定如主文。
中    華    民    國     九十        年      六      月     二十八      日
                    最 高 行 政 法 院  第 二 庭
                                審 判 長 法  官      彭  鳳  至
                                         法  官      吳  錦  龍
                                         法  官      鄭  淑  貞
                                         法  官      高  啟  燦
                                         法  官      黃  合  文
右  正  本  證  明  與  原  本  無  異
                                         法院書記官  蘇  金  全
中    華    民    國     九十        年      六      月     二十九      日


司法院資訊處製作；財團法人民間司法改革基金會備份。
